臺灣高等法院臺中分院刑事判決　　　94年度上訴字第223號
上　訴　人　臺灣彰化地方法院檢察署檢察官
上　訴　人
即　被　告　乙○○　男　37歲（民國57年6月4日生）
上列上訴人因被告毒品危害防制條例案件，不服臺灣彰化地方法
院九十三年度訴字第一四九四號，中華民國九十三年十一月二十
九日第一審判決（起訴案號：臺灣彰化地方法院檢察署九十三年
度偵字第三三三三號），提起上訴，及移送併案審理（案號：臺
灣臺中地方法院檢察署九十三年度毒偵字第四九九七、五０一七
、五三七一、五三五四號），本院判決如下：
      主  文
原判決撤銷。
乙○○連續施用第一級毒品，累犯，處有期徒刑壹年陸月，如附
表編號一至六所示扣案之海洛因沒收銷燬之，注射針筒伍拾捌支
、削尖吸管壹支、藥鏟壹支、磅秤壹組、電子磅秤貳台、研磨機
貳台、空塑膠袋包、壓縮模具壹組、葡萄糖貳包，均沒收。又
連續施用第二級毒品，累犯，處有期徒刑捌月，如附表編號一、
三、四、六所示扣案之安非他命沒收銷燬之，如附表編號三、四
、六所示扣案之吸食器均沒收。主刑部分應執行有期徒刑貳年。
      事  實
一、乙○○前因煙毒案件，先後經臺灣臺中地方法院以八十二年
    度訴字第二七七四號、八十三年度訴字第一七四六號各判處
    有期徒刑三年二月、三年六月確定，上開所處刑期接續執行
    ，於民國八十六年四月二日假釋出監，本應至八十九年五月
    十七日假釋期間始行屆滿；惟其又於假釋期間因違反毒品危
    害防制條例案件，經臺灣臺中地方法院以八十七年度訴字第
    二六九四號判決判處有期徒刑一年二月，由本院以八十八年
    度上訴字第四七一號判決駁回上訴確定，再與前揭假釋撤銷
    後所餘殘刑有期徒刑三年一月十五日接續執行，於九十二年
    十二月十七日再次假釋出監，至九十三年二月二日假釋期滿
    未經撤銷，以已執行完畢論。又因施用毒品案件，經觀察、
    勒戒後，認有繼續施用毒品之傾向，由臺灣臺中地方法院裁
    定施予強制戒治，於八十九年二月三日戒治期滿釋放出所，
    並由臺灣臺中地方法院檢察署檢察官於八十九年二月十四日
    以八十九年度戒毒偵字第九六號為不起訴處分確定。詎仍不
    知悔改，在前揭強制戒治執行完畢並釋放後五年內，復基於
    施用第一級毒品之概括犯意，自九十三年四月間某日起至同
    年十一月二十四日止，在臺中縣烏日鄉○○村○○路三九八
    號住處、同右鄉○○路鳥日活動中心旁、臺中市○區○○路
    加油站、臺中市○○路三八六巷三十七號二樓居處、及彰化
    縣彰化市某加油站廁所內等地，以將海洛因置於針筒內注射
    之方式，連續施用第一級毒品海洛因多次，施用頻率約為一
    日四至五次。又另基於施用第二級毒品之概括犯意，自九十
    三年四月間某日起至同年十一月二十四止，在同前述各地點
    ，以將安非他命置於玻璃球及鋁箔紙上點火燃燒吸食煙氣之
    方式，連續施用第二級毒品安非他命多次，施用頻率約為三
    至四日一次。嗣先後經警於如附表編號一至六所示時地查獲
    ，並扣得其所有如附表編號一至六示之毒品海洛因、安非他
    命，及其所有供施用海洛因、安非他命所使用之器具。
二、案經內政部警政署國道公路警察局第三警察隊報請臺灣彰化
    地方法院檢察署檢察官偵查起訴，及附表編號二至六所示警
    察單位移送或報告臺灣臺中地方法院檢察署檢察官移送本院
    併案審理。
      理  由
一、右揭犯罪事實，業據上訴人即被告乙○○於警詢及偵查或原
    審審理中坦承不諱，並有扣案如附表編號一至六所示毒品海
    洛因、安非他命，及施用毒品所用之器具等物扣案為憑，扣
    案之前開疑似海洛因，更經法務部調查局鑑定無訛，有鑑定
    通知書六份附卷可稽。且被告於前揭時地獲案時，經採其尿
    液送驗結果，均呈安非他命類及嗎啡陽性反應（施用海洛因
    者會在其體內代謝為嗎啡成分殘留，並經由尿液排出），有
    如附表編號一至六所示檢驗單位出具之檢驗成績書在卷足參
    ，均足佐證被告前開自白與事實相符。查被告前因施用毒品
    案件，經觀察、勒戒後，認有繼續施用毒品之傾向，由臺灣
    臺中地方法院裁定施予強制戒治，於八十九年二月三日戒治
    期滿釋放出所，並由臺灣臺中地方法院檢察署檢察官於八十
    九年二月十四日以八十九年度戒毒偵字第九六號為不起訴處
    分確定等情，有臺灣高等法院被告全國前案紀錄表、刑案資
    料查註紀錄表、不起訴處分書各一份附卷可按。本案事證已
    臻明確，被告犯行洵堪認定。
二、查被告前因施用毒品案件，經強制戒治執行完畢並釋放後，
    復於五年內再度施用第一、二級毒品海洛因及安非他命，核
    其所為，係犯毒品危害防制條例第十條第一項、第二項之施
    用第一、二級毒品罪。被告為供自己施用之目的而持有上開
    毒品，其於施用前後持有海洛因及安非他命之低度行為，應
    各為施用之高度行為所吸收，不另論罪。又其先後多次施用
    第一、二級毒品犯行，均屬時間緊接，方法相同，各觸犯構
    成要件相同之罪名，皆係基於概括犯意反覆為之，均應依連
    續犯之規定論以一罪，並均依法加重其刑。至被告自九十三
    年九月十二日為警查獲後，迄九十三年十一月二十四日止之
    施用第一、二級毒品犯行（即如附表編號二至六所示被查獲
    之犯行），雖未據起訴，然該部分犯行，與已起訴且經認定
    有罪部分，有連續犯裁判上一罪之關係，為起訴效力所及，
    本院自得併予審究。其所犯上開二罪，犯意各別，行為互殊
    ，應予分論併罰。查被告前因煙毒案件，先後經臺灣臺中地
    方法院以八十二年度訴字第二七七四號、八十三年度訴字第
    一七四六號各判處有期徒刑三年二月、三年六月確定，上開
    所處刑期接續執行，於八十六年四月二日假釋出監，本應至
    八十九年五月十七日假釋期間始行屆滿；惟其又於假釋期間
    因違反毒品危害防制條例案件，經臺灣臺中地方法院以八十
    七年度訴字第二六九四號判決判處有期徒刑一年二月，由本
    院以八十八年度上訴字第四七一號判決駁回上訴確定，再與
    前揭假釋撤銷後所餘殘刑有期徒刑三年一月十五日接續執行
    ，於九十二年十二月十七日再次假釋出監，至九十三年二月
    二日假釋期滿未經撤銷，以已執行完畢論，有臺灣高等法院
    被告全國前案紀錄表及刑案資料查註紀錄表在卷可按，其受
    有期徒刑之執行完畢，五年內再犯本件法定本刑有期徒刑以
    上之罪，為累犯，均應依法遞加重其刑。原審法院因認被告
    罪證明確，而予論科，固屬有據。然原審法院未就如附表編
    號二至六所示被查獲之犯行，併予審究，尚有未當，被告上
    訴意旨請求從輕量刑，固非有理，然原判決既有前揭可議，
    且檢察官上訴意旨，亦以原判決未及審究前開應併予審究之
    犯行，為有違誤，自應由本院將原判決撤銷改判。爰審酌被
    告曾因施用毒品案件接受觀察、勒戒、強制戒治及多次入監
    服刑，竟未能從中記取教訓，深切體認毒品危害己身健康之
    鉅，反而再次趁隙施用海洛因及安非他命，足徵被告自制能
    力尚有未足，品行不端，而有接受相當期間監禁教化之必要
    ，以促其及早矯正吸毒惡習；尤其本次為警查獲之海洛因數
    量非微，顯見被告依賴毒品程度至深；惟念及施用毒品固戕
    害個人健康至深，然就他人權益之侵害仍屬有限，及其犯罪
    目的、手段、被告於犯罪後坦承全部吸毒犯行、具有高中肄
    業學歷之智識程度等一切情狀，分別量處如主文第二項所示
    之刑，並定其應執行之刑，以示懲儆。至扣案如附表編號一
    至六所示海洛因及安非他命，各為毒品危害防制條例第二條
    第二項第一款、第二款所稱之第一、二級毒品，均應依同條
    例第十八條第一項前段之規定，沒收銷燬之；同前附表編號
    所示其他扣案之器具，則分為被告所有供施用海洛因或安非
    他命犯罪使用之物，業經被告於警訊、偵查及原審審理時供
    承在卷，均應依刑法第三十八條第一項第二款之規定，宣告
    沒收。
三、臺灣臺中及彰化地方法院檢察署移送併案審理意旨（附表編
    號七、八、九部分）另以：被告又於九十四年二月中起至同
    年五月九日止，連續施用毒品海洛因及安非他命，認與前開
    已起訴之犯罪事實間，有連續犯裁判上一罪之關係，故移送
    併案審理。然查被告前開論罪科刑部分之犯行，均係在本件
    原審宣判前所犯，揆諸被告於原審審理時，當庭請求從輕量
    刑，頗有悔意，應有中斷施用毒品之本意。而此部分移送併
    案審理之犯行，依被告偵訊所供（見臺灣臺中地方法院檢察
    署九十四年度毒偵字第一三五九號卷偵訊筆錄），係自九十
    四年二月十五日始又施用毒品，前後中斷犯行已二個月餘，
    其間並歷經被告因施用毒品，自九十三年十一月二十五日至
    九十四年一月二十四日，在臺灣臺中看守所附設勒戒處所執
    行觀察勒戒處分，故其後之犯行顯難認係基於同前之概括犯
    意為之，自不能認與前開論罪科刑部分有連續犯裁判上一罪
    之關係。此部分既非起訴效力所及，本院自不能併予審究，
    應退還原移送機關另行依法處理，附此明。
四、被告經合法傳喚，無正當理由不到庭，爰不待其陳述逕行判
    決。
據上論斷，應依依刑事訴訟法第三百六十九條第一項前段、第三
百六十四條、第三百七十一條、第二百九十九條第一項前段，毒
品危害防制條例第十條第一項、第二項、第十八條第一項前段，
刑法第十一條前段、第五十六條、第四十七條、第五十一條第五
款、第三十八條第一項第二款，判決如主文。
本案經檢察官甲○○到庭執行職務。
中　　華　　民　　國　　94　　年　　6　　月　　23 　　日
                  刑事第六庭  審判長  陳  嘉  雄
                              法  官  劉  連  星
                              法  官  邱  顯  祥
上列正本證明與原本無異。
施用第一級毒品部分得上訴。
施用第二級毒品部分不得上訴。
如不服本判決應於收受送達後十日內向本院提出上訴書狀，其未
敘述上訴之理由者並得於提起上訴後十日內向本院補提理由書（
均須按他造當事人之人數附繕本）。
                              書記官  陳  桂  芬
中　　華　　民　　國　　94　　年　　6　　月　　24   　日
毒品危害防制條例第十條
施用第一級毒品者，處六月以上五年以下有期徒刑。
施用第二級毒品者，處三年以下有期徒刑。
                                                      Ａ
附表：
┌──┬──────┬──────┬──────────┬──────┬──────┬─────┐
│編號│查獲時間    │查獲地點    │扣案物品            │查獲單位    │尿液檢驗成果│案號      │
│    │            │            │                    │            │            │          │
├──┼──────┼──────┼──────────┼──────┼──────┼─────┤
│ 一 │九十三年九月│國道一號公路│海洛因一大包九小包（│國道公路警察│彰化縣衛生局│丙○九十三│
│    │十二日十五時│一九七公里北│淨重二０、三七公克、│局第三警察隊│檢驗嗎啡、甲│毒偵三三三│
│    │十分        │向車道      │包裝重二、六八公克）│            │基安非他命均│三號      │
│    │            │            │、安非他命二小包（含│            │陽性反應    │          │
│    │            │            │包裝重三、四公克）、│            │            │          │
│    │            │            │注射針筒五支、削尖吸│            │            │          │
│    │            │            │管一支              │            │            │          │
├──┼──────┼──────┼──────────┼──────┼──────┼─────┤
│ 二 │九十三年十一│台中市○○路│海洛因四小包（淨重一│台中市警察局│詮昕科技股份│中檢九十三│
│    │月二十五日零│二段二十七號│、二六公克、包裝重一│第一分局    │有限公司檢驗│毒偵四九九│
│    │時三十分    │前          │、四公克）          │            │嗎啡、甲基安│七號(併辦)│
│    │            │            │                    │            │非他命均陽性│          │
├──┼──────┼──────┼──────────┼──────┼──────┼─────┤
│ 三 │九十三年十一│台中市○○路│海洛因三包（淨重二、│台中市警察局│同右        │中檢九十三│
│    │月二十三日十│三八六巷三十│六五公克、包裝重０、│            │            │毒偵五０一│
│    │八時四十五分│七號二樓    │六七公克）、安非他命│            │            │七號(併辦)│
│    │            │            │一包含包裝重０、二公│            │            │          │
│    │            │            │克）、吸食器一組、注│            │            │          │
│    │            │            │射針筒八支、磅秤一組│            │            │          │
├──┼──────┼──────┼──────────┼──────┼──────┼─────┤
│ 四 │九十三年十一│同右        │海洛因九包（淨重三、│台中縣警察局│中山醫學大學│中檢九十三│
│    │月十七日十一│            │一三公克、包裝重二、│霧峰分局    │附設醫院藥物│毒偵五三七│
│    │時二十分    │            │六二公克）、安非他命│            │濫用檢測中心│一號（含四│
│    │            │            │一包（含包裝重０、二│            │檢驗嗎啡、甲│七七二號）│
│    │            │            │公克）、吸食器一支、│            │基安非他命均│(併辦)    │
│    │            │            │藥鏟一支、注射針筒五│            │陽性反應    │          │
│    │            │            │支、研磨機一台、電子│            │            │          │
│    │            │            │磅秤一台、空塑膠袋一│            │            │          │
│    │            │            │包、葡萄糖二包（含包│            │            │          │
│    │            │            │裝重三一、七七公克）│            │            │          │
├──┼──────┼──────┼──────────┼──────┼──────┼─────┤
│ 五 │九十三年十月│台中縣烏日鄉│海洛因一包（淨重０、│台中縣警察局│同右        │中檢九十三│
│    │十六日二十一│光日路烏日活│八二公克、包裝重０、│烏日分局    │            │毒偵四二０│
│    │時五十分    │動中心旁    │二九公克）、注射針筒│            │            │六(併辦)  │
│    │            │            │十九支、空塑膠袋一大│            │            │          │
│    │            │            │包                  │            │            │          │
├──┼──────┼──────┼──────────┼──────┼──────┼─────┤
│ 六 │九十三年十月│同編號三、四│海洛因一包（淨重五、│台中市警察局│同編號二、三│中檢九十三│
│    │二十九日十九│            │八一公克、包裝重一、│第三分局    │            │毒偵四四二│
│    │時三十分    │            │二九公克）、安非他命│            │            │二號（連同│
│    │            │            │一包（含包裝重十公克│            │            │編號五改分│
│    │            │            │）、注射針筒二十一支│            │            │毒偵五三五│
│    │            │            │、吸食器一支、電子秤│            │            │四號(併辦)│
│    │            │            │一台、研磨機一台、壓│            │            │          │
│    │            │            │縮模具一組、分裝袋一│            │            │          │
│    │            │            │包                  │            │            │          │
├──┼──────┼──────┼──────────┼──────┼──────┼─────┤
│ 七 │九十四年二月│台中縣烏日鄉│海洛因一包（淨重一、│彰化縣警察局│彰化縣衛生局│中檢九十四│
│    │二十二日十時│九德村中華路│五六公克、包裝重０、│鹿港分局    │檢驗嗎啡、甲│毒偵一三五│
│    │            │三九八號    │四公克）、注射針筒二│            │基安非他命均│九號(併辦)│
│    │            │            │支、糖粉一包（含包裝│            │陽性反應    │          │
│    │            │            │重三六、三二公克）  │            │            │          │
├──┼──────┼──────┼──────────┼──────┼──────┼─────┤
│ 八 │九十四年二月│台中市北區柳│海洛因一包（淨重０、│台中市警察局│同編號四    │中檢九十四│
│    │二十四日二時│川西路與光正│二八公克、包裝重０、│第二分局    │            │毒偵一三八│
│    │            │街口        │三三公克）          │            │            │五號(併辦)│
│    │            │            │                    │            │            │          │
├──┼──────┼──────┼──────────┼──────┼──────┼─────┤
│ 九 │九十四年五月│彰化市莿桐里│注射針筒三支、海洛因│彰化縣警察局│同編號七    │丙○九十四│
│    │十日零時四十│彰鹿路三十三│一包（含包裝重０、五│鹿港分局    │            │毒偵二四一│
│    │五分        │巷十九之一號│公克）、安非他命一包│            │            │一號(併辦)│
│    │            │            │（含包裝重一、一公克│            │            │          │
│    │            │            │）                  │            │            │          │
└──┴──────┴──────┴──────────┴──────┴──────┴─────┘
